Minutes et répertoires du notaire René MAHEUT, 1638 - 30 décembre 1657 (étude XXXIII)
Archives nationales
- Minutes de René MAHEUT, 1638 - décembre 1657; MC/ET/XXXIII/270 - MC/ET/XXXIII/307
  - Minutes. 1650, juillet - 1650, décembre, juillet 1650 - décembre 1650; MC/ET/XXXIII/294
    - VANDRICHE (Pierre) tapissier maître des manufactures du faub/g/ Saint-Marcel § apprentissage par. .. de Jean VANDRICHE son neveu, fils de feu Micaise VANDRICHE tapissier à Bruxelles chez François PHILIPPART maître menuisier en ébène, faubourg st Victor pour 4 ans moyennant 80 l. t., 2 août 1650; MC/ET/XXXIII/294
      contrat d'apprentissage; Vandriche, Pierre
    - TAPISSIER VANDRICHE (Pierre) § apprentissage, 2 août 1650; MC/ET/XXXIII/294
    - TAPISSIER VANDRICHE (Micaise) § apprentissage, 2 août 1650; MC/ET/XXXIII/294
      contrat d'apprentissage; Vandriche, Micaise
    - MENUISIER en ÉBÈNE apprentissage de § apprentissage, de Jean VANDRICHE, chez François PHILIPART, pour 4 ans moyennant 80 l. ts., 2 août 1650; MC/ET/XXXIII/294
      contrat d'apprentissage; Vandriche, Jean; Philipart, François
    - POIRION (Nicolas) marchand libraire rue Chartière § apprentissage chez Nicolas POIRION de Christophe REMY âgé de treize ans pour une période de cinq années, 25 août 1650; MC/ET/XXXIII/294
  - Minutes. 1651, janvier - 1651, juin, janvier 1651 - juin 1651; MC/ET/XXXIII/295
    - TABLEAUX § Inventaire des biens de Madeleine BERTHE, pour satisfaire à son contrat de mariage., 25 juin 1650; MC/ET/XXXIII/295
    - LOUIS (Toussaint) Cocher Enclos de l'abbaye de Sainte-Geneviève § Testament de Toussaint LOUIS, 2 janvier 1651; MC/ET/XXXIII/295
      testament; Louis, Toussaint
    - BESONGNE (Cardin) Libraire § Compte rendu par Cardin BESONGNE à Pierre GENETEAU, libraire, 15 janvier 1651; MC/ET/XXXIII/295
      compte-rendu; Besongne, Cardin
    - LIBRAIRE GENETEAU (Pierre) § Compte rendu à Pierre GENETEAU, 15 janvier 1651; MC/ET/XXXIII/295
      Geneteau, Pierre
    - LIBRAIRE BESONGNE (Cardin) § Compte rendu par Cardin BESONGNE, 15 janvier 1651; MC/ET/XXXIII/295
    - ALAIX (François) Marchand de vins Rue de la frommagerie § Inventaire après décès de François ALAIX, dressé à la requête de sa veuve, Jeanne LE VASSEUR; Tapisseries - Tableaux, 26 janvier 1651; MC/ET/XXXIII/295
      inventaire après décès; Alaix, François
    - TAPISSERIES § Inventaire après décès de François ALAIX, marchand de vins., 26 janvier 1651; MC/ET/XXXIII/295
    - TABLEAUX § Inventaire après décès de François ALAIX, marchand de vins., 26 janvier 1651; MC/ET/XXXIII/295
    - DELALAIN (Antoine) Compagnon chandelier Rue Saint-André des Arts § Contrat de mariage de Antoine DELALAIN, et de Anne DUFOUR. Témoins: Antoine BASTIER - Tapissier Gaspard DUVOIR - maître Eperonnier., 2 février 1651; MC/ET/XXXIII/295
      contrat de mariage; Delalain, Antoine
    - EPERONNIER (maître) DUVOIR (Gaspard) § Témoin à un mariage., 2 février 1651; MC/ET/XXXIII/295
      contrat de mariage; Duvoir, Gaspard
    - TAPISSIER BASTIER (Antoine) § Témoin à un mariage, 2 février 1651; MC/ET/XXXIII/295
      contrat de mariage; Bastier, Antoine
    - MORANT (Marie) § Inventaire après décès de Marie MORANT, dressé à la requête de son mari, Pierre PILUERDIER, chandelier en suif, place Maubert. Tableaux., 6 février 1651; MC/ET/XXXIII/295
      inventaire; Morant, Marie
    - TABLEAUX § Inventaire après décès de Marie MORANT., 6 février 1651; MC/ET/XXXIII/295
    - PELLETIER (Guillaume) maître Grainier Grande rue du faubourg Saint-Marcel § Testament de Guillaume PELLETIER, 10 février 1651; MC/ET/XXXIII/295
      testament; Pelletier, Guillaume
    - BASSES-OEUVRES § Marché passé entre René VIGONGNE, maître des basses oeuvres; rue du bon puits, et Jean SORE, maître horloger, rue des Canettes, et Claude GOY, maître peintre et sculpteur, rue Saint-Denis., 12 février 1651; MC/ET/XXXIII/295
    - FOMBERT (Denis) Procureur au parlement § Inventaire après décès de Denis FOMBERT, dressé à la requête de Charles FOMBERT, praticien au palais, rue des Bernardins; Tapisseries - Tableaux - Livres., 15 février 1651; MC/ET/XXXIII/295
      inventaire; Fombert, Denis
    - TAPISSERIES § Inventaire après décès de Denis FOMBERT, procureur au parlement., 15 février 1651; MC/ET/XXXIII/295
    - TABLEAUX § Inventaire après décès de Denis FOMBERT, procureur au parlement., 15 février 1651; MC/ET/XXXIII/295
    - PETIT-JEAN (Nicolas) Sieur de Vouton Cornette d'une compagnie de chevaux Légers § Remise du testament de Nicolas PETIT-JEAN, par François DOUBLEAU, Sieur des Chappelottes, capitaine d'une compagnie de chevaux-légers., 4 mars 1651; MC/ET/XXXIII/295
      testament; Petit-Jean, Nicolas
    - BOUTILLIER (Gabriel) Avocat en parlement, doyen régent de la faculté de droit canon en l'Université de Paris Rue Saint-Jean de Beauvais § Inventaire après décès de Gabriel BOUTILLIER, dressé à la requête de sa veuve, Marie CHASTEAU, en présence de Louis GODART, vitrier et peintre sur verre, rue de Gèvre; Tableau - Tapisseries, 24 mars 1651; MC/ET/XXXIII/295
      inventaire; Boutillier, Gabriel
    - VITRIER, peintre sur verre, GODART (Louis), Rue de Gèvre. § Présent à un inventaire., 24 mars 1651; MC/ET/XXXIII/295
      inventaire; Godart, Louis
    - TAPISSERIES § Inventaire après décès de Gabriel BOUTILLIER, avocat au parlement, doyen régent en la faculté de droit canon en l'Université de Paris., 24 mars 1651; MC/ET/XXXIII/295
    - TABLEAUX § Inventaire après décès de Gabriel BOUTILLIER, avocat au parlement, doyen, régent en la faculté de droit canon en l'Université de Paris., 24 mars 1651; MC/ET/XXXIII/295
    - CLIGNET (Jeanne) veuve de Pierre LEGROS, conseiller secrétaire du Roi. rue Perdue § Testament de Jeanne CLIGNET, 27 mars 1651; MC/ET/XXXIII/295
      testament; Clignet, Jeanne
    - PAGE (Pierre) Marchand de bois Rue du Bac § Contrat de mariage de Pierre PAGE, et de Marie DINAN, veuve de Mathieu CHANTEAU, chirurgien de longue robe., 30 mars 1651; MC/ET/XXXIII/295
      contrat de mariage; Page, Pierre
    - BOURSIER (Catherine) § Inventaire après décès de Catherine BOURSIER, dressé à la requête de son mari, Pierre de LALEU, maître tireur d'or et d'argent, rue proche la porte Saint-Denis., 31 mars 1651; MC/ET/XXXIII/295
      inventaire; Boursier, Catherine
    - TIREUR D'OR et D'ARGENT (maître), DELALEU (Pierre) § Présent à un inventaire, 31 mars 1651; MC/ET/XXXIII/295
      inventaire; Delaleu, Pierre
    - SELLIER-carrossier THIVAIN (Gabriel) Rue de la boucherie Saint-Honoré § Inventaire après décès de Gabriel THIVAIN, 3 avril 1651; MC/ET/XXXIII/295
      inventaire; Thivain, Gabriel
    - THIVAIN (Gabriel) Sellier, carrossier. Rue de la boucherie Saint-Honoré. § Inventaire après décès de Gabriel THIVAIN, dressé à la requête de Anne THIVAIN., 3 avril 1651; MC/ET/XXXIII/295
    - Inventaire après décès de Jeanne Clignet, femme de Pierre Le Gros, conseiller notaire et secrétaire du roi, maison et couronne de France et des finances, avocat au conseil de S.M., au carrefour proche le grand degré de la place Maubert., 5 avril 1651; MC/ET/XXXIII/295
      Georges Wildenstein, Le goût pour la peinture dans la bourgeoisie parisienne au début du règne de Louis XIII, d'après des inventaires après décès...[705 actes], Gazette des Beaux-Arts, Paris, 1959, p.96 (voir contexte dans le Plan d’orientation général - Notaires de Paris, guides thématiques du Minutier).
      inventaire après décès; Maubert (place); Clignet, Jeanne; Le Gros, Pierre; notaire; secrétaire du roi (Ancien Régime); avocat
    - TAPISSERIES § Inventaire après décès de Jeanne CLIGNET, femme de Pierre LE GROS, conseiller, notaire, secrétaire du roi., 5 avril 1651; MC/ET/XXXIII/295
    - TABLEAUX § Inventaire après décès de Jeanne CLIGNET. femme de Pierre LEGROS, conseiller, notaire, secrétaire du roi., 5 avril 1651; MC/ET/XXXIII/295
    - CLIGNET (Jeanne) § Inventaire après décès de Jeanne CLIGNET, dressé à la requête de son mari Pierre LE GROS, conseiller, notaire, secrétaire du Roi, maison et couronne de France, carrefour des grands degrés de la place Maubert; Tableaux - Tapisserie - Livres - Violes - Tric-trac; Tableaux peints sur albâtre, cuivre, marbre - Montre faite à Blois par RIGAULT., 5 avril 1651; MC/ET/XXXIII/295
      inventaire après décès; Clignet, Jeanne
    - CAMELOT (Jean) Pâtissier Rue de Lourcines § Contrat de mariage de Jean CAMELOT, et de François MACADIRE, 10 avril 1651; MC/ET/XXXIII/295
      contrat de mariage; Camelot, Jean
    - MAÇON GUYOT Jean Rue Mortellerie § Marché de maçonnerie., 11 avril 1651; MC/ET/XXXIII/295
      marché; Guyot, Jean
    - MACONNERIE § Marché passé entre Jean GUYOT, maçon rue Mortellerie, et Jacques JACQUET, maître chandelier en suif, rue Mortellerie., 11 avril 1651; MC/ET/XXXIII/295
      marché; Guyot, Jean; Jacquet, Jacques; maçon
    - LEFEBURE (Pasquier) maître savetier Rue Saint-Victor. § Inventaire après décès de Pasquier LEFEBURE, dressé à la requête de sa veuve, Marie MARCHANT., 21 avril 1651; MC/ET/XXXIII/295
      inventaire; Lefebure, Pasquier
    - DELAHAYE (Paulin) marchand libraire rue Descosse § transport de rente à Paulin DELAHAYE par Jeanne Contant, 22 avril 1651; MC/ET/XXXIII/295
      transport de droits; Delahaye, Paulin
    - LIBRAIRE LA HAYE (Raulin de) Rue d'Ecosse. § Transport de rente., 22 avril 1651; MC/ET/XXXIII/295
      transport de droits; La Haye, Raulin de
    - LA HAYE (Raulin de) Libraire Rue d'Ecosse. § Transport de rente, fait à Raulin de LA HAYE, par Jeanne COUTANT, rue du bon pain., 22 avril 1651; MC/ET/XXXIII/295
    - BESONGNE (Cardin) Libraire Rue d'Ecosse Constitution de rente faite par Cardin BESONGNE, et sa femme Louise BOURDON, à François de HANSY, libraire, rue Saint-Jean de Beauvais, 23 avril 1651; MC/ET/XXXIII/295
      constitution de rente; Besongne, Cardin
    - MAÇON ROSSIGNOL Jean Rue Traversine. § Accord., 23 avril 1651; MC/ET/XXXIII/295
      accord; Rossignol, Jean
    - MAÇON ALLEAUME Jean Faubourg Saint-Victor. § Accord., 23 avril 1651; MC/ET/XXXIII/295
      accord; Alleaume, Jean
    - ROSSIGNOL (Jean) Maçon Rue Traversine § Accord entre .., et Jean ALLEAUME, maçon, faubourg Saint-Victor, Christophe ALLEAUME, son fils, dit Maisonneuve, et Guillaume AMYART, soldat au régiment des gardes, 23 avril 1651; MC/ET/XXXIII/295
    - LIBRAIRE BESONGNE (Cardin) Rue d'Ecosse. § Constitution de rente., 23 avril 1651; MC/ET/XXXIII/295
    - LIBRAIRE HANSY (François de) Rue Saint-Jean de Beauvais § Constitution de rente., 23 avril 1651; MC/ET/XXXIII/295
      constitution de rente; Hansy, François de
    - MAÇON maître LEMPEREUR Jean Rue de la Boucherie. § Marché de maçonnerie., 28 avril 1651; MC/ET/XXXIII/295
      marché; Lempereur, Jean
    - MACONNERIE § Marché passé entre Jean LEMPEREUR, maître maçon, rue de la Boucherie, et Guy FLEURY, marchand fripier, montagne Sainte-Geneviève, 28 avril 1651; MC/ET/XXXIII/295
      marché; Lempereur, Jean; Fleury, Guy; maçon
    - MAGNER (Simone) Veuve de Antoine BONJEAN, notaire royal. Rue des Noyers. § Testament de Simone MAGNER, 1er mai 1651; MC/ET/XXXIII/295
      testament; Magner, Simone
    - IMPRIMEUR, marchand libraire TOMPERE (Jean Cour d'Albret. § Mise en apprentissage auprès de Jean TOMPERE, 2 mai 1651; MC/ET/XXXIII/295
      contrat d'apprentissage; Tompere, Jean
    - TABLEAUX § Inventaire après décès de Jeanne de NEUFVILLE, femme de Jean SABASSIER, officier de la reine mère du roi., 2 mai 1651; MC/ET/XXXIII/295
    - TOMPERE (Jean) maître imprimeur et marchand libraire Cour d'Albret. § Mise en apprentissage par Jacques PAPILLON, imprimeur, rue des Sept Voies, de Gilles PAPILLON, son frère, auprès de..., 2 mai 1651; MC/ET/XXXIII/295
    - TOMPÈRE (Jean) m/tre/ imprimeur et marchand libraire au mont Saint-Hilaire dans la cour d'Albret § apprentissage chez Jean TOMPÈRE de Gilles Papillon âgé de vingt ans pour une période de cinq années, 2 mai 1651; MC/ET/XXXIII/295
      contrat d'apprentissage; Tompère, Jean
    - SOMMELIER de cuisine du commun de la Reine mère du Roi COQUIGNON (Nicolas) § Présent à un inventaire., 2 mai 1651; MC/ET/XXXIII/295
      inventaire; Coquignon, Nicolas
    - NEUFVILLE (Jeanne de) Veuve de Pierre COQUIGNON, marchand de vins Femme de Jean SABASSIER, officier de la Reine, mère du Roi. § Inventaire après décès de Jeanne de NEUFVILLE, dressé à la requête de Nicolas COQUIGNON, sommelier de cuisine du commun de la Reine mère du Roi, et de Margueritte COQUIGNON; Tableaux, 2 mai 1651; MC/ET/XXXIII/295
      inventaire; Neufville, Jeanne de
    - IMPRIMEUR, marchand libraire (apprentissage de) § Mise en apprentissage par Jacques PAPILLON, imprimeur, rue des sept Voies, de Gilles PAPILLON, son frère, auprès de Jean TOMPERE maître imprimeur et marchand libraire., 2 mai 1651; MC/ET/XXXIII/295
    - IMPRIMEUR PAPILLON (Jacques) Rue des Sept Voies § - Mise en apprentissage., 2 mai 1651; MC/ET/XXXIII/295
      contrat d'apprentissage; Papillon, Jacques
    - AYMAY (Jeanne) Veuve de Jean BOYER, de la musique ordinaire du Roi Rue de Bièvre § Quittance de rachat de Jeanne AYMAY, à Jacques de CAPDEVILLE, conseiller, secrétaire du roi Jeanne AYMAY, 9 mai 1651; MC/ET/XXXIII/295
      quittance; Aymay, Jeanne
    - DAUVERGNE (Jacques) Compagnon savetier § Contrat de mariage de Jacques DAUVERGNE, et de Marguerite FOLLIO, 9 mai 1651; MC/ET/XXXIII/295
      contrat de mariage; Dauvergne, Jacques
    - DESPOTS (Nicolas) Compagnon vitrier Quai de la Tournelle § Contrat de mariage de. .., et de Noëlle VICONGNE, veuve de François BOUDELART, imprimeur en taille douce., 10 mai 1651; MC/ET/XXXIII/295
      contrat de mariage; Despots, Nicolas
    - VITRIER (compagnon), DESPOTS (Nicolas), Quai de la tournelle. § Contrat de mariage de. .., 10 mai 1651; MC/ET/XXXIII/295
    - MACONNERIE § Marché passé par Jean LEMPEREUR, maître maçon, rue de la Boucherie, à Guy FLEURY, marchand fripier, tuteur de Charles FLEURY, montagne Sainte-Geneviève., 10 mai 1651; MC/ET/XXXIII/295
      marché; Lempereur, Jean; Fleury, Guy; Fleury, Charles; maçon
    - MAÇON LEMPEREUR Jean Rue de la Boucherie. § Marché de maçonnerie., 10 mai 1651; MC/ET/XXXIII/295
    - Inventaire après décès de Phédéricq Masson, contrôleur général des rentes assignées sur l'hôtel de ville, rue et Montagne Sainte-Geneviève., 11 mai 1651; MC/ET/XXXIII/295
      inventaire après décès; Montagne-Sainte-Geneviève (rue de la); Masson, Phédéricq; contrôleur (Ancien Régime)
    - TAPISSERIES § Inventaire après décès de Frédéric MASSON, conservateur général des rentes enseignées sur l'hôtel de ville de Paris., 11 mai 1651; MC/ET/XXXIII/295
    - TABLEAUX § Inventaire après décès de Frédéric MASSON, conservateur général des rentes assignées sur l'hôtel de ville de Paris., 11 mai 1651; MC/ET/XXXIII/295
    - MASSON (Frédéric) Conservateur général des rentes assignées sur l'hôtel de ville de Paris. Rue et montagne Sainte-Geneviève. § Inventaire après décès de Frédéric MASSON, dressé à la requête de sa veuve, Claude COUDREAU. Tableaux Tapisseries., 11 mai 1651; MC/ET/XXXIII/295
      inventaire; Masson, Frédéric
    - ROYER (Marie-Marthe) § Inventaire après décès de Marie Marthe ROYER, dressé à la requête de son mari, Etienne MARTIN, bourgeois de Paris, grande rue du faubourgs Saint-Marcel; Tableaux, 13 mai 1651; MC/ET/XXXIII/295
      inventaire; Royer, Marie-Marthe
    - TABLEAUX § Inventaire après décès de Marie-Marthe ROYER, 13 mai 1651; MC/ET/XXXIII/295
    - LAUNAY (Marie de) Veuve de Louis PIZET § Inventaire après décès de Marie de LAUNAY, dressé à la requête de Pierre MARGOT, pâtissier, oublayer, rudes écrivains à cause de Catherine PIZET, sa femme, 15 mai 1651; MC/ET/XXXIII/295
      inventaire; Launay, Marie de
    - TABLEAUX § Inventaire après décès de Marie de LAUNAY., 15 mai 1651; MC/ET/XXXIII/295
    - ARBORISTE ordinaire du roi ROBIN (Vespasien) Rue du faubourg Saint-Victor § Testament de Vespasien ROBIN, 19 mai 1651; MC/ET/XXXIII/295
      testament; Robin, Vespasien (1579-1662)
    - ROBIN (Vespasien) Arboriste ordinaire du Roi; Sous démonstrateur des plantes du jardin Royal; Rue du faubourg Saint-Victor. § Testament de Vespasien ROBIN, 19 mai 1651; MC/ET/XXXIII/295
      testament; Robin, Vespasien
    - LESUEUR (Jeanne) Rue des Sept Voies § Testament de Jeanne LESUEUR, 22 mai 1651; MC/ET/XXXIII/295
      testament; Lesueur, Jeanne
    - COLLOT (Claude) Boulanger de petit pain rue Saint-Germain-l'Auxerrois § Contrat de mariage de Claude COLLOT, et de Catherine TERRIER, veuve de Jean SEIGNEUR, papetier couleur. Témoins: Eustache DAUBIN - Libraire Nicolas POIRION. - relieur de livres Jean de LAUNAY - Libraire., 30 mai 1651; MC/ET/XXXIII/295
      contrat de mariage; Collot, Claude
    - RELIEUR de livres, libraire POIRION (Nicolas) § Témoin à un mariage., 30 mai 1651; MC/ET/XXXIII/295
    - LIBRAIRE DAUBIN (Eustache) § Témoin à un mariage., 30 mai 1651; MC/ET/XXXIII/295
      contrat de mariage; Daubin, Eustache
    - LIBRAIRE LAUNAY (Jean de) § Témoin à un mariage., 30 mai 1651; MC/ET/XXXIII/295
      contrat de mariage; Launay, Jean de
    - FABRY (Claude) Laboureur § Contrat de Mariage de Claude FABRY, et de Gabrielle LAGESSE., 1er juin 1651; MC/ET/XXXIII/295
      contrat de mariage; Fabry, Claude
    - CHANTELOU (Jacques) Compagnon paveur Rue Saint-Victor. § Contrat de mariage de. .., et de Madeleine BEAUJAN., 11 juin 1651; MC/ET/XXXIII/295
      contrat de mariage; Chantelou, Jacques
    - PAVEUR (compagnon) CHANTELOU (Jacques) Rue Saint-Victor. § Contrat de mariage de..., 11 juin 1651; MC/ET/XXXIII/295
      contrat de mariage; Chantelou, Jacques; paveur-dalleur
    - COURTOIS (Françoise) Veuve de François VIVANT, dit La touche Bourgeois de Paris. § Inventaire après décès de Françoise COURTOIS, dressé à la requête de Nicolas COURTOIS, bourgeois de Paris, Anne COURTOIS, Claude COCQUET, maître faiseur d'instruments de musique, à cause de Françoise COURTOIS, sa femme, Claude JOHANNET, maître vitrier, à cause de Suzanne COURTOIS, sa femme. Tableaux Tapisserie, 16 juin 1651; MC/ET/XXXIII/295
      inventaire après décès; Courtois, Françoise
    - TAILLET (Philippe) Cuisinier Rue perdue § Contrat de mariage de Philippe TAILLET, et de Marguerite de LA JARYE, veuve de Melchior de GUINGANT, praticien Témoin: Henri DESCHAMPS - maître peintre, 25 juin 1651; MC/ET/XXXIII/295
      contrat de mariage; Taillet, Philippe
    - PEINTRE (maître) DESCHAMPS (Henri) § Témoin à un mariage., 25 juin 1651; MC/ET/XXXIII/295
      contrat de mariage; Deschamps, Henri
    - FERRANT (César) Portier de la maison de M. Galland, secrétaire du Conseil. § Contrat de mariage de César FERRANT, et de Marguerite REMY., 17 octobre 1651; MC/ET/XXXIII/295
      contrat de mariage; Ferrant, César
    - JOBERT (Jeanne) Rue Bordelle § Testament de Jeanne JOBERT, 27 novembre 1651; MC/ET/XXXIII/295
      testament; Jobert, Jeanne
    - LE LIEVRE (Nicole) § Inventaire après décès de Nicole LE LIEVRE, dressé à la requête de son mari, François de PARIS, marchand de chevaux, rue des Rats.; Tableaux., 18 décembre 1651; MC/ET/XXXIII/295
      inventaire; Le Lièvre, Nicole
  - Minutes. 1651, juillet - 1651, décembre, juillet 1651 - décembre 1651; MC/ET/XXXIII/296
    - CLOUSIER (Gervais) Marchand au palais. rue Galande § Contrat de mariage de Gervais CLOUSIER, et de Charlotte FRAMERY. Témoins: François CLOUSIER - Libraire; Gervais ALLIOT - Libraire; Nicoles de LAUNAY - Libraire; Jean GUILLEMAR - Imager., 19 février 1651; MC/ET/XXXIII/296
      contrat de mariage; Clousier, Gervais
    - LASSQUISSE (Pierre) Tailleur d'habits Rue Coquillère § Contrat de mariage de Pierre LASSQUISSE, et de Marie FERRAND, veuve de Jean CEZARD, bourgeois de Paris., 6 juillet 1651; MC/ET/XXXIII/296
      contrat de mariage; Lassquisse, Pierre
    - CEZARD (Jean) Bourgeois de Paris Rue Coquillière § Inventaire après décès de Jean CEZARD, dressé à la requête de sa veuve, Marie FERRAND, 7 juillet 1651; MC/ET/XXXIII/296
      inventaire; Cezard, Jean
    - CHAUFRAY (Louis) Gagnedenier. § Contrat de mariage de Louis CHAUFRAY, et d'Elisabeth PERNET., 8 juillet 1651; MC/ET/XXXIII/296
      contrat de mariage; Chaufray, Louis
    - DOURLEN (André) Compagnon boulanger dem/t/ sur le fossé de la porte Saint-Victor § Contrat de mariage d'André DOURLEN, et de Françoise MOULINET, 16 juillet 1651; MC/ET/XXXIII/296
      contrat de mariage; Dourlen, André
    - PREVOST (Pierre) Ecuyer de cuisine de M. le Maréchal de Villeroy, demeurant dans le Palais Royal, rue Saint-Honoré § Contrat de mariage de Pierre PREVOST, et de Geneviève LEFEBURE., 23 juillet 1651; MC/ET/XXXIII/296
      contrat de mariage; Prévost, Pierre
    - VACHOT (Nicolas) Prêtre, procureur du collège de Sainte-Barbe, y demeurant § Bail à loyer passé par Nicolas VACHOT, à François GARNAULT, maître d'école, et de musique, rue de Rome., 25 juillet 1651; MC/ET/XXXIII/296
      bail; Vachot, Nicolas
    - AUDINOT (Nicolas) Marchand de vins Rue du Four § Contrat de mariage de Nicolas AUDINOT, et de Marie MARCHANT, veuve de Pasquier LEFEBURE, savetier, 28 juillet 1651; MC/ET/XXXIII/296
      contrat de mariage; Audinot, Nicolas
    - BAUSSANCOURT (Henri) Ecuyer demeurant à Vitry Le François § Contrat de mariage de Henri BAUSSANCOURT, et de Jeanne PASCAL., 2 août 1651; MC/ET/XXXIII/296
      contrat de mariage; Baussancourt, Henri
    - ORFEVRE DUMELIN Honoré § transport de rente, 2 août 1651; MC/ET/XXXIII/296
      transport de droits; Dumelin, Honoré
    - DUMELIN (Honoré) marchand orfèvre dem/t/ au faub/g/ Saint-Marcel § transport de rente par .. à Guillaume Cothon, secrétaire de la Chambre du Roi, 2 août 1651; MC/ET/XXXIII/296; XXXIII
    - SEVESTRE (Louis) Libraire, imprimeur. Rue du Mûrier. § Constitution de rente faite par. .., et sa femme Francoise DUPILLE, à Marie DUMERLIN, fille de Honoré DUMERLIN, orfèvre., 14 août 1651; MC/ET/XXXIII/296
    - GAROI (Jacques) Tailleur de pierre § Contrat de mariage de. .., et de Marguerite GUIOT, 27 août 1651; MC/ET/XXXIII/296
      contrat de mariage; Garoi, Jacques
    - Marché entre Jean Delaistre, Rémi Humbert et Nicolas Chapelle, maîtres fondeurs de cloches, demeurant faubourg Saint-Marcel, avec Pierre de Lancy, prêtre, religieux et procureur du collège des Bernardins pour quatre cloches sonnant sous les tons de fa, mi, ré, ut, moyennant 300 livres tournois.-A la suite: 1651, 20 septembre. Transport par Jean Delaistre (ou de Laistre) à Rémi Humbert de son droit à ce marché., 1er septembre 1651; MC/ET/XXXIII/296
      marché; cession; Saint-Marcel (faubourg); Bernardins (collège des); fondeur; prêtre; religieux
    - DURANT (Philippe) maître Savetier Rue Bordelle § Contrat de mariage de Philippe DURANT, et de Anne MUSNIER, 2 septembre 1651; MC/ET/XXXIII/296
      contrat de mariage; Durant, Philippe
    - LESUEUR (Jeanne) Rue des Sept voies § Obligation de Jeanne LESUEUR, à Paul ROUSSEL, graveur en taille douce du Roi, 5 septembre 1651; MC/ET/XXXIII/296
      obligation; Lesueur, Jeanne
    - GAMARE (Marie) Femme de Jean MORET, chandelier en suit Rue Saint-Victor. § Testament de Marie GAMARE [Legs à Marie BENARD, sa filleule, fille de Robert BENARD, joueur de hautbois du Roi], 8 septembre 1651; MC/ET/XXXIII/296
      testament; Gamare, Marie
    - CASTRY (François de) Avocat en la cour de parlement Cul de sac de la rue Mouffetard § Testament de François de CASTRY, 10 septembre 1651; MC/ET/XXXIII/296
      testament; Castry, François de
    - LIBRAIRE CABARET (Robert) § Apprentissage., 10 septembre 1651; MC/ET/XXXIII/296
      contrat d'apprentissage; Cabaret, Robert
    - LAISNÉ (Jacques) Libraire et relieur. Rue Saint-Jacques. § Mise en apprentissage par Robert CABARET, libraire, rue Chartière, de François CABARET, son frère, auprès de Jacques LAISNÉ, 10 septembre 1651; MC/ET/XXXIII/296
      contrat d'apprentissage; Laisné, Jacques
    - CASTRY (François de) Avocat en la Cour du Parlement Cul de Sac de la Rue Mouffetard § Contrat de mariage de François de CASTRY, et de Suzanne PAINAU., 10 septembre 1651; MC/ET/XXXIII/296